【裁判字號】    98,交抗,1998
【裁判日期】    980928
【裁判案由】    違反道路交通管理處罰條例
【裁判全文】
臺灣高等法院交通事件裁定            98年度交抗字第1998號
抗  告  人
即受處分人  甲○○
                      樓
上列抗告人因受處分人違反道路交通管理處罰條例案件，不服臺
灣士林地方法院98年度交聲字第517號，中華民國98年7月24日裁
定，提起抗告，本院裁定如下：
    主  文
抗告駁回。
    理  由
一、原裁定略以：異議人即受處分人甲○○所駕駛之車牌號碼
    3D-4678號自用小客車，於97年10月3日16時55分停放於臺北
    市○○區○○路3段329巷4弄19號前，為臺北市政府警察局
    內湖分局執勤員警舉發「不依順行方向停車」之違規，依道
    路交通管理處罰條例第56條第1 項第6 款規定，處罰鍰900
    元整。原處分核無不合，異議人之異議為無理由，應予駁回
    等語。
二、抗告意旨略稱：本人報案主要請警方人員抓肇事逃逸者，反
    而變成本人是加害者，從頭到尾一直在本人身上審判是非。
    事件發生點早已離開現場，本人只是大約描述情形。之前前
    例案件處理並無此紛爭。現在又以如此判決如何服一般老百
    姓，往後肇事者不管撞人或撞車都沒處罰條例可言，那是否
    助長肇事者？是否警方人員有包庇放縱肇事者之嫌疑？是否
    瀆職？云云。
三、按汽車駕駛人停車時，不依順行方向，或不緊靠道路右側停
    車，或單行道不緊靠路邊停車，處新臺幣（下同）600元以
    上1,200元以下罰鍰，道路交通管理處罰條例第56條第1項第
    6款定有明文。
四、經查：
（一）本件抗告人即受處分人甲○○於上揭時間，將所駕駛之車
      牌號碼3D-4678號自用小客車，停放在臺北市○○區○○
      路3段329巷4弄19號前，其停放方式為斜放車輛而未依道
      路順行方向，且未緊靠道路路邊，經警製單舉發「不依順
      行方向停車」之違規，此有臺北市政府警察局北市警交字
      第AEV116910號違反道路交通管理事件通知單1份及臺北市
      政府警察局道路交通事故照片2張可稽（見原審卷第6頁及
      第27頁），並經抗告人於原審調查時自承伊沒有順行方向
      停車等語在卷（見原審卷第16頁），堪認抗告人確於上開
      時、地，有「不依順行方向停車」之違規行為。
（二）又依道路交通安全規則第112條第1項第15款、第2項規定
      ，停車之位置及方式除經公路主管機關、市區道路主管機
      關或警察機關有特別規定外，原則上應依車輛順行方向緊
      靠道路右側停放，但單行道應緊靠路邊停車。其右側前後
      輪胎外側距離緣石或路面邊緣不得逾40公分，在單行道左
      側停車時，比照辦理。此乃基於管理車輛停放秩序、避免
      車輛隨意停放影響交通安全之目的所為之規定。而依卷附
      採證照片及證人即舉發本件違規之警員乙○○於原審庭呈
      之照片及現場圖可知，本件抗告人停放處，未經道路主管
      機關特別劃設紅線、黃線或垂直式停車格位（見原審卷第
      26 頁至第28頁），故抗告人停車時仍應遵守原則性之規
      定，即應依車輛順行方向採與道路平行之方式停放，抗告
      人將車頭朝巷弄出口處斜放且未緊靠道路路邊，即屬於法
      有違。
（三）另抗告意旨稱：本件報案旨為查獲肇事逃逸者，竟遭開單
      舉發。而肇事者不管撞人或撞車均無處罰條例可言，是否
      助長肇事者？是否警方人員有包庇放縱肇事者之嫌疑？是
      否瀆職？云云，惟交通違規事件是否取締，或以何種方式
      取締，屬交通稽查執行機關裁量職權範圍，與本案無涉，
      尚不能執此以卸免抗告人違規裁罰之責任。又抗告意旨稱
      ：之前相同情形處理並無被舉發云云，按平等原則係避免
      合法權益遭受無正當理由之差別待遇，以維實質平等，是
      以，就不法違規遭受取締之情，難謂具有合法權益，自不
      得主張平等原則，準此，縱抗告人所指前案有相同之違規
      行為而未遭取締，並非合法權益受有損害，自不得援用平
      等原則，加以抗辯。抗告人上開所稱，均無理由。
五、綜上所述，抗告人有於首揭時地，「不依順行方向停車」之
    違規行為，原審因認原處分機關依據道路交通管理處罰條例
    第56條第1項第6款規定，處罰鍰900元，核無違誤，而駁回
    抗告人於原審之聲明異議，經核並無不合，抗告人猶執前詞
    指摘原裁定不當，提起抗告，為無理由，應予駁回。
據上論斷，應依道路交通案件處理辦法第26條，刑事訴訟法第41
2條，裁定如主文。
中    華    民    國    98    年    9     月    28    日
                  刑事第六庭  審判長法  官  林堭儀
                                    法  官  張明松
                                    法  官  吳淑惠
以上正本證明與原本無異。
不得再抗告。
                                    書記官  陳雅加
中    華    民    國    98    年    9     月    29    日


司法院資訊處製作；財團法人民間司法改革基金會備份。
